ACORDAO-COMPLETO-2559264

ACÓRDÃO DE RELAÇÃO

ACÓRDÃO DE RELAÇÃO 2791/2023 ATA 8/2023 - PRIMEIRA CÂMARA

Acórdão 2791/2023-TCU-Primeira Câmara
VISTOS e relacionados estes autos de tomada de contas especial instaurada pelo Fundo Nacional de Desenvolvimento da Educação, em desfavor de Maria Benta de Mello Azevedo e de João Gomes Nepomuceno (falecido) , prefeitos de Bernardo Sayão/TO nas gestões 2009-2012 e 2013-2016, respectivamente, em razão da não comprovação da regular aplicação dos recursos repassados ao município por meio do Convênio 701981/2010 (Siafi 662936) (peça 21) , no valor à conta do concedente de R$ 1.179.864,18, e vigência de 15/10/2010 a 17/9/2016.
Considerando que a tomada de contas especial fora instaurada devido à "não comprovação da regular aplicação dos recursos repassados pela União devido a não execução total do objeto pactuado, pois a obra restou inacabada" (Relatório de TCE - peça 113) , com percentual de execução de 92,37%, sem cumprimento do objetivo do ajuste (peça 83, p. 8) ;
Considerando que, devido ao alto percentual de execução registrado (92,37%) , então procedeu-se consulta ao Sistema Integrado de Monitoramento do Ministério da Educação (Simec) , que dispunha de listagem das vistorias realizadas, onde foi obtida comprovação da conclusão da obra (peça 123) , bem como de sua entrada em funcionamento, inclusive com registro fotográfico (peça 124) ;
Considerando o nexo entre receita auferida e despesas efetuadas, conforme verificado nos extratos bancários e na relação de pagamentos (peça 83, p. 8) na prestação de contas tempestivamente apresentada, demonstrando inexistir dano ao erário;
Considerando que o processo se encontra pendente de citação válida neste Tribunal;
Considerando que a unidade instrutiva entende pela insubsistência do débito apurado em relação ao Convênio nº 701981/2010, propondo, dessa forma, o arquivamento dos presentes autos;
Considerando que o representante do Ministério Público junto a esta Corte manifestou-se de acordo com a proposta da unidade técnica (peça 128) ;
ACORDAM os Ministros do Tribunal de Contas da União, reunidos em sessão da Primeira Câmara, por unanimidade, em:
a)	enviar cópia deste acórdão ao Fundo Nacional de Desenvolvimento da Educação e aos responsáveis, para ciência,
b)	arquivar os presentes autos ante a ausência de pressupostos de desenvolvimento válido e regular do processo, com fundamento no art. 212 do RI/TCU, c/c o art. 5º, caput, da IN/TCU 71/2012.
1. Processo TC-Processo 008.570/2021-3 (TOMADA DE CONTAS ESPECIAL) 
	1.1. Responsáveis: João Gomes Nepomuceno (XXX.146.831-XX) ; Maria Benta de Mello Azevedo (XXX.205.058-XX) .
	1.2. Órgão/Entidade: Prefeitura Municipal de Bernardo Sayão - TO.
	1.3. Relator: Ministro-Substituto Augusto Sherman Cavalcanti.
	1.4. Representante do Ministério Público: Procurador Sergio Ricardo Costa Caribé.
	1.5. Unidade Técnica: Unidade de Auditoria Especializada em Tomada de Contas Especial (AudTCE) .
	1.6. Representação legal: não há.

Primeira Câmara

João Gomes Nepomuceno (XXX.146.831-XX); Maria Benta de Mello Azevedo (XXX.205.058-XX).

AUGUSTO SHERMAN

não há.

Procurador Sergio Ricardo Costa Caribé.

TOMADA DE CONTAS ESPECIAL (TCE)

Unidade de Auditoria Especializada em Tomada de Contas Especial (AudTCE).